【裁判字號】    99,交聲,648
【裁判日期】    990705
【裁判案由】    違反道路交通管理處罰條例聲明異議
【裁判全文】
臺灣士林地方法院交通事件裁定         99年度交聲字第648號
原處分機關  臺北市交通事件裁決所
異  議  人
即受處分人  甲○○
上列異議人即受處分人因違反道路交通管理處罰條例案件，不服
原處分機關臺北市交通事件裁決所中華民國99年4 月21日北市裁
罰字第裁22-A03YRL379號（原舉發單號：第A03YRL379 號），向
本院聲明異議，本院裁定如下：
    主  文
異議駁回。
    理  由
一、原裁決意旨略以：異議人即受處分人所有之三一三一—ＱＪ
    號自用小客車，於民國九十九年一月三十日中午十二時三十
    八分許，在臺北市北投區○○○路○段禁止臨時停車之處所
    停車，因依道路交通管理處罰條例第五十六條第一項第一款
    規定，裁處異議人罰鍰新臺幣（下同）九百元。
二、異議意旨略以：該處是私有土地，停車並無違規可言，為此
    請准予撤銷原處分另為適法處分云云。
三、按「汽車駕駛人停車時，有下列情形之一者，處新臺幣六百
    元以上一千二百元以下罰鍰：（一）在禁止臨時停車處所停
    車。（其餘略）」，道路交通管理處罰條例第五十六條第一
    項第一款定有明文。經查，異議人所有之三一三一—ＱＪ號
    自用小客車，於九十九年一月三十日中午十二時三十八分許
    ，停放在臺北市北投區○○○路○段九十八號前人行道上之
    事實，有警員拍攝之採證照片六張附卷可稽，而人行道依道
    路交通安全規則第一百十一條第一項第一款規定，係屬不得
    臨時停車之處所，是故，異議人違規停車之事實，已甚明確
    ，自應依法裁罰。
四、至異議人雖辯稱：該處是私有土地等語，並提出建築平面圖
    、面積表等件為證，惟由該平面圖可知，上開土地事先本即
    已規劃部分作為人行道，臺北市政府都市發展局對此並函覆
    稱：該車輛停放之臺北市北投區○○○路九十八號（文林段
    三小段第一七九號土地）領有九十六年度使字第五三六號使
    用執照（八十八年度建字第四三三號建造執照），該車停放
    位置係上開執照之法定空地等語，有該局九十九年六月八日
    北市都授建字第０九九三三九四七一００號函在卷可查，準
    此，異議人停車所在之土地部分，既已基於獎勵容積、增加
    建蔽等原因，作為人行道供公眾使用，則異議人對此部分土
    地之使用權，於上開範圍內即受到限制，自不能再執為個人
    停車私用甚明，是故，異議人所辯，不足採為有利於其之認
    定。
五、按交通法庭認為聲明異議無理由者，應以裁定駁回之，道路
    交通案件處理辦法第十九條定有明文。經查，異議人確有前
    揭在禁止臨時停車處所停車之違規情事，已如前述，原處分
    機關因依上開規定，並參酌「違反道路交通管理事件統一裁
    罰基準表」表列事項，裁處異議人罰鍰九百元，經核並無不
    合，異議人以停車所在係伊私有土地為由，向本院聲明異議
    ，依上說明，為無理由，應予駁回。爰裁定如主文。
據上論斷，應依道路交通案件處理辦法第十九條，裁定如主文。
中    華    民    國    99    年    7     月    5     日
                  交通法庭  法  官  陳彥宏
以上正本證明與原本無異
如不服本裁定應於送達後5日內向本院提出抗告狀
                            書記官  范煥堂
中    華    民    國    99    年    7     月    5     日

司法院資訊處製作；財團法人民間司法改革基金會備份。
